臺灣臺南地方法院民事判決
　　　　 109年度家繼簡字第18號
原      告   黃琬雯  
訴訟代理人   蘇建榮律師
被      告   黃煒智  
             黃琬婷  
             黃貞福  
             黃寶旭  

             黃寳奎    (現應送達處所不明)
             黃寳舟    (現應送達處所不明) 
             黃子花  

             黃琡惠  

             黃偉傑即黃貞嘉之繼承人

             黃偉凱即黃貞嘉之繼承人

             黃偉翔即黃貞嘉之繼承人

             魏榮玉即黃貞嘉之繼承人

上列當事人間請求分割遺產事件，本院於民國109年12月15日言
詞辯論終結，判決如下：
    主      文
兩造公同共有如附表一所示被繼承人黃林寶葉之遺產，依如附表
一所示方式分割。
訴訟費用由兩造各依附表三所示應繼分比例負擔。
    事實及理由
甲、程序方面：
（一）按訴狀送達後，原告不得將原訴變更或追加他訴。但該訴
      訟標的對於數人必須合一確定時，追加其原非當事人之人
      為當事人者、不甚妨礙被告之防禦及訴訟之終結者，不在
      此限，民事訴訟法第255條第1項第5款、第7款分別定有明
      文，此亦為家事訴訟事件所準用，查本件原告起訴時原列
      黃貞嘉為被告，嗣因黃貞嘉已於起訴前死亡，乃撤回黃貞
      嘉部分之起訴，並追加黃貞嘉之繼承人即黃偉傑、黃偉凱
      、黃偉翔及魏榮玉為被告，核此係因訴訟標的對於當事人
      必須合一確定，且無礙於被告之防禦及訴訟終結，是原告
      所為追加，於法並無不合，應予准許。
（二）本件被告等經合法通知，均未於言詞辯論期日到場，核無
      民事訴訟法第386條所列各款情形，依家事事件法第51條
      準用民事訴訟法第385條第1項規定，爰依原告之聲請，由
      其一造辯論而為判決。
乙、實體方面：
一、原告起訴主張略以：被繼承人黃林寶葉於民國104年7月20日
    死亡，遺有如附表一所示之遺產，兩造均為被繼承人黃林寶
    葉之繼承人，因兩造無法協議分割，故爰依民法之規定請求
    按應繼分比例分割遺產等語。
二、被告全體未於言詞辯論期日到場，亦未提出書狀作何聲明或
    陳述。
三、得心證之理由：
（一）按繼承人有數人時，在分割遺產前，各繼承人對於遺產全
      部為公同共有；繼承人得隨時請求分割遺產，但法律另有
      規定或契約另有訂定者，不在此限；又公同共有物分割之
      方法，除法律另有規定外，應依關於共有物分割之規定，
      民法第1151條、第1164條、第830條第2項分別定有明文。
      是遺產之公同共有係以遺產之分割為其終局目的，而以公
      同共有關係為暫時之存在，本件原告以遺產分割為由終止
      兩造間之公同共有關係，請求分割被繼承人黃林寶葉之遺
      產，自屬有據。
（二）查原告主張被繼承人黃林寶葉已死亡並遺有如附表一所示
      之遺產，而兩造均為被繼承人黃林寶葉之繼承人，且兩造
      就上開遺產並無不可分割之協議，亦無因法律規定不能分
      割之情形存在之事實，有被繼承人黃林寶葉之除戶謄本、
      繼承系統表、兩造之戶籍謄本、土地謄本、國稅局遺產免
      稅證明書等件等在卷可考，是原告主張之前開事實堪認為
      實在。揆諸前開說明，原告訴請法院裁判分割被繼承人黃
      林寶葉之遺產，於法即無不合，應予准許。
（三）復按繼承人欲終止其間之公同共有關係，惟有以分割遺產
      之方式為之，又將遺產之公同共有關係終止改為分別共有
      關係，性質上屬分割遺產方法之一，最高法院82年度臺上
      字第748號裁判亦可資參照。查本件原告請求將兩造所繼
      承被繼承人黃林寶葉之遺產由兩造依應繼分之比例予以分
      割繼承等情，本院認兩造依應繼分之比例繼承，是該分割
      方式對於兩造公平合理，爰判決如主文第1項所示。另被
      繼承人黃林寶葉之繼承人黃貞嘉於本件起訴前已死亡，被
      告魏榮玉、黃偉傑、黃偉凱、黃偉翔同為黃貞嘉之繼承人
      ，然依土地謄本記載，被告魏榮玉與被告黃偉傑、黃偉凱
      、黃偉翔分割被繼承人黃貞嘉遺產時，被告魏榮玉並未取
      得被繼承人黃林寶葉所留之土地所有權，故自不得分配取
      得被繼承人黃林寶葉之不動產，在此指明。
（四）末按因共有物分割、經界或其他性質上類似之事件涉訟，
      由敗訴當事人負擔訴訟費用顯失公平者，法院得酌量情形
      ，命勝訴之當事人負擔其一部，民事訴訟法第80條之1定
      有明文，本件分割公同共有遺產之訴，係固有必要共同訴
      訟，原、被告之間本可互換地位，本件原告起訴雖於法有
      據，但被告之應訴實因訴訟性質所不得不然，是以本件之
      訴訟費用應由兩造依其應繼分之比例分擔，較為公允，併
      此敘明。
丙、據上論結，本件原告之訴為有理由，爰依家事事件法第51條
    ，民事訴訟法第385條第1項前段、第80條之1，判決如主文
    。
中　　華　　民　　國　　109 　年　　12　　月　　29　　日
                  家事法庭    法　官　楊佳祥
以上為正本係照原本作成。
如對本判決上訴，須於判決送達後20日內向本院提出上訴狀。如
委任律師提起上訴者，應一併繳納上訴審裁判費。
中　　華　　民　　國　　109 　年　　12　　月　　29　　日
                              書記官　許哲萍
附表一：
編號 遺  產  明  細 分 割 方 式 1 臺南市○區○○段0000地號土地 面積：470.80平方公尺  權利範圍：20分之1 編號1至51號，兩造依附表二所示之比例分割為分別共有。                                2 臺南市○區○○段0000地號土地 面積：632.76平方公尺  權利範圍：40分之1   3 臺南市○區○○段0000地號土地 面積：220.67平方公尺  權利範圍：40分之1     4 臺南市○區○○段0000地號土地    面積：354.65平方公尺 權利範圍：100分之3   5 臺南市○區○○段0000地號土地 面積：38.52平方公尺 權利範圍：100分之3   6 臺南市○區○○段00地號土地 面積：2786.78平方公尺  權利範圍：100分之1  7 臺南市○區○○段00地號土地  面積：1679.70平方公尺 權利範圍：100分之1  8 臺南市○區○○段00地號土地  面積：226.11平方公尺 權利範圍：100分之1  9 臺南市○區○○段00地號土地 面積：113平方公尺 權利範圍：40分之1    10 臺南市○區○○段00地號土地 面積：131平方公尺 權利範圍：40分之1  11 臺南市○區○○段00地號土地 面積：161平方公尺   權利範圍：40分之1  12 臺南市○區○○段00地號土地 面積：12平方公尺 權利範圍：100分之1  13 臺南市○區○○段00○0地號土地 面積：147平方公尺 權利範圍：600分之12   14 臺南市○區○○段000地號土地 面積：292.65平方公尺 權利範圍：40分之1  15 臺南市○區○○段000地號土地 面積：118.44平方公尺 權利範圍：40分之1   16 臺南市○區○○段000○0地號土地   面積：57平方公尺 權利範圍：40分之1     17 臺南市○○區○○段000地號土地 面積：82平方公尺 權利範圍：160分之1   18 臺南市○○區○○段000地號土地 面積：27.95平方公尺 權利範圍：720分之1   19 臺南市○○區○○○段000○00地號土地 面積：636平方公尺 權利範圍：80分之1   20 臺南市○○區○○○段000○00地號土地 面積：519平方公尺 權利範圍：100分之1  21 臺南市○○區○○○段000○00地號土地 面積：352平方公尺 權利範圍：50分之1  22 臺南市○○區○○○段000○00地號土地 面積：369平方公尺 權利範圍：50分之1  23 臺南市○○區○○○段000○00地號土地 面積：15平方公尺  權利範圍：50分之1  24 臺南市○○區○○○段000○00地號土地 面積：68平方公尺 權利範圍：50分之1     25 臺南市○○區○○○段000○00地號土地 面積：751平方公尺 權利範圍：80分之1   26 臺南市○○區○○○段000○00地號土地 面積：235平方公尺  權利範圍：50分之1  27 臺南市○○區○○○段000○00地號土地 面積：856平方公尺 權利範圍：20分之1  28 臺南市○○區○○○段000地號土地 面積：914平方公尺 權利範圍：80分之1   29 臺南市○○區○○○段000○00地號土地 面積：553平方公尺  權利範圍：80分之1  30 臺南市○○區○○○段000○00地號土地 面積：627平方公尺 權利範圍：80分之1  31 臺南市○○區○○○段000○000地號土地 面積：1435平方公尺  權利範圍：20分之1  32 臺南市○○區○○○段000○000地號土地 面積：2408平方公尺  權利範圍：20分之1    33 臺南市○○區○○○段000○000地號土地 面積：110平方公尺 權利範圍：20分之1   34 臺南市○○區○○○段000○00地號土地 面積：1044平方公尺 權利範圍：80分之1  35 臺南市○○區○○○段000○00地號土地 面積：145平方公尺 權利範圍：80分之1   36 臺南市○○區○○○段000○00地號土地 面積：68平方公尺  權利範圍：80分之1   37 臺南市○○區○○○段000○00地號土地 面積：2229平方公尺  權利範圍：80分之1  38 臺南市○○區○○○段000○00地號土地 面積：2600平方公尺 權利範圍：250分之3  39 臺南市○○區○○○段000○00地號土地  面積：14219平方公尺 權利範圍：250分之3  40 臺南市○○區○○○段000○00地號土地 面積：2166平方公尺 權利範圍：250分之3   41 臺南市○○區○○○段000○000地號土地 面積：598平方公尺   權利範圍：20分之1  42 臺南市○○區○○○段000○000地號土地 面積：463平方公尺 權利範圍：20分之1    43 臺南市○○區○○○段000○000地號土地 面積：2818平方公尺 權利範圍：281800分之2865  44 臺南市○○區○○○段000○000地號土地 面積：2170平方公尺 權利範圍：20分之1  45 臺南市○○區○○○段000○000地號土地 面積：750平方公尺   權利範圍：20分之1  46 臺南市○○區○○○段000○000地號土地 面積：2709平方公尺   權利範圍：80分之1   47 臺南市○○區○○○段000○000地號土地 面積：2533平方公尺  權利範圍：25320分之539  48 臺南市○○區○○○段000○000地號土地 面積：2881平方公尺   權利範圍：20分之1  49 臺南市○○區○○○段000○0地號土地 面積：400平方公尺 權利範圍：80分之1  50 臺南市○○區○○段00地號土地  面積：10972.67平方公尺 權利範圍：50分之1   51 臺南市○○區○○段00地號土地 面積：184.255平方公尺  權利範圍：50分之1   52 臺南東城郵局活期存款 新臺幣99,705元及孳息 編號52、53，兩造依附表三所示應繼分之比例分配取得。  53 臺灣企銀開元分行活期存款 新臺幣42,195元及孳息   

附表二
黃琬雯 24分之1 黃煒智 24分之1 黃琬婷 24分之1 黃貞福 8分之1 黃寶旭 8分之1 黃寳奎 8分之1 黃寳舟 8分之1 黃子花 8分之1 黃琡惠 8分之1 黃偉傑即黃貞嘉之繼承人 24分之1 黃偉凱即黃貞嘉之繼承人 24分之1 黃偉翔即黃貞嘉之繼承人 24分之1 

附表三
繼  承  人 應繼分 黃琬雯 24分之1 黃煒智 24分之1 黃琬婷 24分之1 黃貞福 8分之1 黃寶旭 8分之1 黃寳奎 8分之1 黃寳舟 8分之1 黃子花 8分之1 黃琡惠 8分之1 黃偉傑即黃貞嘉之繼承人 32分之1 黃偉凱即黃貞嘉之繼承人 32分之1 黃偉翔即黃貞嘉之繼承人 32分之1 魏榮玉即黃貞嘉之繼承人 32分之1